臺灣桃園地方法院小額民事判決
111年度桃小字第286號
原      告  游銘宏  
被      告  陳諺澤  

上列當事人間請求損害賠償事件，本院於民國111年4月27日言詞
辯論終結，判決如下：
    主    文
一、被告應給付原告新臺幣47,799元，及自民國一一一年三月五
    日起至清償日止，按年息百分之五計算之利息。
二、原告其餘之訴駁回。
三、訴訟費用新臺幣1,000元，由被告負擔新臺幣600元，餘由原
    告負擔。
四、本判決第一項得假執行。
    事實及理由
一、原告主張：原告於民國110年12月14日2時10分許，駕駛訴外
    人劉緣珠所有之車牌號碼0000-00號自用小客車（下稱系爭
    車輛），沿桃園市桃園區民光東路往春日路之方向行駛，行
    經同市區民光東路與春日路之交岔路口時，遭未保持行車安
    全距離之被告駕駛車牌號碼000-0000號自用小客車（下稱肇
    事車輛）自後撞擊，系爭車輛因而受損。後系爭車輛送廠修
    復，支出維修費用共新臺幣（下同）80,000元，而劉緣珠已
    將系爭車輛之損害賠償債權讓與原告，因而依民法侵權行為
    及債權讓與之法律關係提起本件訴訟，請求被告賠償。並聲
    明：被告應給付原告80,000元，及自起訴狀繕本送達翌日起
    至清償日止，按週年利率5 ％計算之利息。
二、被告則以：我當時有跟原告說要幫原告修車，但原告堅持要
    回原廠修車，且系爭車輛殘值不值80,000元等語，資為抗辯
    。並聲明：原告之訴駁回。
三、本院得心證之理由：
　㈠按故意或過失，不法侵害他人之權利者，負損害賠償責任；
    汽車、機車或其他非依軌道行駛之動力車輛，在使用中加損
    害於他人者，駕駛人應賠償因此所生之損害，民法第184 條
    第1 項前段、第191 條之2 本文分別定有明文。又汽車在同
    一車道行駛時，除擬超越前車外，後車與前車之間應保持隨
    時可以煞停之距離，道路交通安全規則第94條第1項定有明
    文。經查，原告主張之前開事實，有道路交通事故現場圖、
    調查報告表㈠、㈡及現場照片暨現場監視錄影畫面光碟等（見
    本院卷第18至21頁、第27至29頁）在卷可佐，經核與原告所
    述無訛，被告對此亦不爭執（見本院卷第37頁背面），是本
    院綜合本件調查證據之結果及全辯論意旨，堪信原告之主張
    為真實。則原告請求被告負侵權行為損害賠償責任，核屬有
    據。
　㈡又負損害賠償責任者，除法律另有規定或契約另有訂定外，
    應回復他方損害發生前之原狀，且債權人得請求支付回復原
    狀所必要之費用，以代回復原狀，民法第213 條第1 、3 項
    定有明文。再物被毀損者，被害人除得依民法第196 條行使
    權利外，亦得依第213 條第3 項請求支付回復原狀所必要之
    費用，最高法院107 年度台上字第1618號民事判決參照。債
    權人所得請求者既為回復原狀之必要費用，倘以修復費用為
    估定其回復原狀費用之標準，則修理材料以新品換舊品時，
    即應予折舊，最高法院96年度台上字第854號民事判決意旨
    可資參照。另依行政院財政部發布之固定資產耐用年數表及
    固定資產折舊率表規定，汽車如非屬運輸業用客車、貨車，
    耐用年數為5 年，依定率遞減法每年折舊千分之369 ，其最
    後1年之折舊額，加歷年折舊累計額，總和不得超過該資產
    成本原額之10分之9 。經查，系爭車輛修理費用總計為80,0
    00元（含工資費用44,221元及零件費用35,779元）乙情，有
    估價單（見本院卷第7至8頁）在卷可稽，惟零件費用既係以
    舊換新，即應計算折舊，而系爭車輛為自用小客車，非屬運
    輸業用客車、貨車，且出廠日係92年8月乙節，有公路監理
    電子閘門資料（見本院個資卷）附卷可參，系爭車輛至本件
    車禍事故發生之110年12月14日止，使用已逾5年期間，則揆
    諸上開折舊規定，零件部分費用折舊後之金額應為3,578元
    （計算式：35,779×0.1＝3,578，小數點後四捨五入），另加
    計工資費用44,221元，則系爭車輛修復之費用應為47,799元
    （計算式：3,578＋44,221＝47,799）。又劉緣珠業將上開債
    權讓與原告乙情，亦有債權讓與證明書（見本院卷第39頁）
    在卷可參。從而，原告在47,799元之範圍內請求被告給付，
    於法有據，應予准許。　
　㈢至被告雖以前詞置辯。惟查，民法損害賠償之方法，以回復
    原狀為原則，金錢賠償為例外。然回復原狀，若必由債務人
    為之，對被害人有時可能緩不濟急，或不能符合被害人之意
    願。為期合乎實際需要，並使被害人獲得更周密之保障，爰
    增設第3項，使被害人得請求支付回復原狀所必要之費用，
    以代回復原狀，民法第213條第3項之立法理由可資參照，揆
    諸上開說明，原告本得拒絕被告在外修繕系爭車輛之請求，
    而將系爭車輛送請原廠廠商進行修繕，再向被告請求給付修
    繕系爭車輛之費用；另被告僅空言泛稱系爭車輛之殘值不值
    80,000元，然於本院詢問時亦自陳：我沒有任何證據可以證
    明等語（見本院卷第37頁），則被告上開所辯，顯屬無據，
    委無足採。　
四、末按給付無確定期限者，債務人於債權人得請求給付時，經
    其催告而未為給付，自受催告時起，負遲延責任。其經債權
    人起訴而送達訴狀，或依督促程序送達支付命令，或為其他
    相類之行為者，與催告有同一之效力；又遲延之債務，以支
    付金錢為標的者，債權人得請求依法定利率計算之遲延利息
    ，而應付利息之債務，其利率未經約定，亦無法律可據者，
    週年利率為5 ％，民法第229 條第2 項、第233 條第1 項前
    段及第203 條分別定有明文。查，本件原告請求被告給付47
    ,799元部分，係以支付金錢為標的，且無確定期限，又未約
    定利息，則被告應自受催告時起，負遲延責任，則原告就上
    述得請求之金額，併請求自起訴狀繕本送達被告之翌日即11
    1年3月5日（於111年2月22日寄存送達新北市政府警察局三
    峽分局二橋派出所，見本院卷第12頁）起至清償日止，按年
    息5 ％計算之利息，同屬有據。
五、從而，原告依民法侵權行為及債權讓與之法律關係，請求被
    告給付如主文第1 項所示，為有理由，應予准許。逾此部分
    ，則無理由，應予駁回。
六、本件係依民事訴訟法第436 條之8適用小額訴訟程序所為被
    告敗訴之判決，爰依同法第436條之20之規定，依職權宣告
    假執行。
七、本件事證已臻明確，兩造其餘主張、陳述及所提之證據，經
    審酌判決結果並無影響，爰不逐一論述，附此敘明。
八、訴訟費用負擔之依據：民事訴訟法第79條，並依同法第436
    條之19第1 項規定，確定訴訟費用額如主文第3項所示。
中　　華　　民　　國　　111 　年　　5 　　月　　13　　日
                  桃園簡易庭  法  官  顏嘉漢
以上為正本係照原本作成。
如不服本判決，應於送達後20日內，向本院提出上訴狀並表明上
訴理由，如於本判決宣示後送達前提起上訴者，應於判決送達後
20日內補提上訴理由書（須附繕本）。
如委任律師提起上訴者，應一併繳納上訴審裁判費。   
中　　華　　民　　國　　111 　年　　5 　　月　　13　　日
                              書記官  楊上毅
附錄：
一、民事訴訟法第436條之24第2項：
    對於小額程序之第一審裁判上訴或抗告，非以其違背法令為
    理由，不得為之。
二、民事訴訟法第436條之25：
    上訴狀內應記載上訴理由，表明下列各款事項：
    (一)原判決所違背之法令及其具體內容。
    (二)依訴訟資料可認為原判決有違背法令之具體事實。
三、民事訴訟法第471條第1項：（依同法第436條之32第2項規定
    於小額事件之上訴程序準用之）
    上訴狀內未表明上訴理由者，上訴人應於提起上訴後20日內
    ，提出理由書於原第二審法院；未提出者，毌庸命其補正，
    由原第二審法院以裁定駁回之。